臺灣臺中地方法院刑事判決
111年度易字第38號
公  訴  人  臺灣臺中地方檢察署檢察官
被      告  秦大千



上列被告因詐欺案件，經檢察官提起公訴（110年度偵字第22232
號），本院判決如下：
    主    文
甲○○幫助犯洗錢防制法第十四條第一項之洗錢罪，處有期徒刑肆
月，併科罰金新臺幣叁萬元，罰金如易服勞役，以新臺幣壹仟元
折算壹日。 
    犯罪事實
一、甲○○依其成年人之智識程度及社會生活經驗，可知金融帳戶
    為個人信用、財產之重要表徵，而國內社會層出不窮之犯罪
    集團為掩飾不法行徑，避免執法人員查緝及處罰，經常利用
    他人之金融帳戶掩人耳目，應可預見任意將金融機構帳戶資
    料交付他人，常與詐欺等財產犯罪密切相關，極有可能遭詐
    欺正犯利用作為人頭帳戶，便利用以向他人詐騙款項匯入後
    再行提款，因而幫助詐欺正犯從事財產犯罪，且受詐騙之人
    匯入款項遭提領後，即可產生遮斷資金流動軌跡而逃避國家
    追訴、處罰之洗錢效果，竟仍基於縱若有人取得其金融機構
    帳戶資料，自行或轉交他人供作被害人匯入遭詐騙款項之用
    ，藉以掩飾、隱匿犯罪所得去向及所在，仍不違背其本意之
    幫助詐欺取財及幫助一般洗錢之不確定故意，於民國110年3
    月5日20時50分許前某時，先依真實姓名、年籍不詳、LINE
    暱稱「李佩」之人之指示，將其所有之中華郵政股份有限公
    司帳號000-00000000000000號帳戶（下稱郵局帳戶）金融卡
    密碼變更為135135後，於110年3月5日20時50分許，在臺中
    市梧棲區之統一超商港埠門市內，將其所有之中華郵政股份
    有限公司帳號000-00000000000000號帳戶（下稱郵局帳戶）
    之金融卡，依「李佩」之指示以露天拍賣廠商「寄件人：林
    *傑」之名義，透過交貨便，寄送至統一超商幼勝門市予「
    取件人：張*成」，以此方式容任「李佩」及其所屬詐欺集
    團（無證據證明甲○○知悉「李佩」屬三人以上詐欺集團之成
    員，亦無證據證明該集團成員有未滿18歲之人）使用甲○○之
    上開銀行帳戶。嗣「李佩」及其所屬詐欺集團成員取得前開
    甲○○提供之郵局帳戶資料後，即共同意圖為自己不法之所有
    ，基於詐欺之犯意聯絡，於110年3月9日16時25分許起，假
    冒網路購物賣家「QMOMO」業務部人員、銀行客服人員等名
    義，接續撥打電話予丙○佯稱：因網路購物訂單處理作業發
    生疏失造成錯誤，將遭重複扣款，需依指示操作取消云云，
    致丙○因此陷於錯誤，而依對方指示於同日17時11分許、17
    時14分許，分別匯款新臺幣（下同）9萬9987元、5萬元至甲
    ○○上開郵局帳戶內，並旋即遭提領一空。嗣丙○發覺受騙報
    警處理，而循線查悉上情。
二、案經丙○訴由臺中市政府警察局清水分局移送臺灣臺中地方
    檢察署檢察官偵查起訴。　　
    理    由
壹、證據能力：
一、按被告以外之人於審判外之言詞或書面陳述，除法律有規定
    者外，不得作為證據。又被告以外之人於審判外之陳述，雖
    不符前4 條之規定，而經當事人於審判程序同意作為證據，
    法院審酌該言詞陳述或書面陳述作成時之情況，認為適當者
    ，亦得為證據，刑事訴訟法第159 條第1 項定有明文。查本
    件以下引用之被告以外之人於審判外之言詞及書面陳述，被
    告甲○○於本院準備程序中表示同意有證據能力（見本院卷第
    137 頁），本院審酌上開證據之作成，並無違法或不當情形
    ，且與本案待證事實具有關連性，以之作為證據亦屬適當，
    依刑事訴訟法第159 條之5 第1 項之規定，認均有證據能力
    。
二、本判決下列所引用之其他非供述證據，被告均同意有證據能
    力，且查無違法取得之情形，本院認亦得作為證據。
貳、實體部分：
一、認定犯罪事實所憑之證據及理由：訊據被告甲○○固坦認寄送
    前開金融卡及密碼予「李佩」指定之人，然矢口否認有何幫
    助詐欺、幫助洗錢犯行，辯稱：是朋友在一個臉書社團裡看
    到廣告，就是說提供臉書帳號、密碼給對方使用10到15天，
    就可以獲得IPHONE12手機，所以就跟對方聯絡，將其及朋友
    的臉書帳號、密碼提供給對方，過了約定的時間，對方都沒
    有寄手機，對方說公司出問題，手機沒辦法寄出，所以換成
    現金要給我們，所以要其提供郵局帳戶提款卡、密碼，所以
    其才寄出帳戶資料，其問對方有沒有收到，對方說有，但他
    把其帳戶寄到金門，之後過幾天，收到清水分局要其到案說
    明的通知，才知道有詐騙案件云云。然查：
  ㈠被告於110年3月5日20時50分許前某時，先依真實姓名、年籍
    不詳、LINE暱稱「李佩」之人之指示，將其所有之中華郵政
    股份有限公司帳號000-00000000000000號帳戶（下稱郵局帳
    戶）金融卡密碼變更為135135後，於110年3月5日20時50分
    許，在臺中市梧棲區之統一超商港埠門市內，將其所有之中
    華郵政股份有限公司帳號000-00000000000000號帳戶（下稱
    郵局帳戶）之金融卡，依「李佩」之指示以露天拍賣廠商「
    寄件人：林*傑」之名義，透過交貨便，寄送至統一超商幼
    勝門市予「取件人：張*成」，以此方式容任「李佩」及其
    所屬詐欺集團使用被告之上開銀行帳戶。嗣「李佩」及其所
    屬詐欺集團成員取得前開被告提供之郵局帳戶資料後，即於
    110年3月9日16時25分許起，假冒網路購物賣家「QMOMO」業
    務部人員、銀行客服人員等名義，接續撥打電話予丙○佯稱
    ：因網路購物訂單處理作業發生疏失造成錯誤，將遭重複扣
    款，需依指示操作取消云云，致丙○因此陷於錯誤，而依對
    方指示於同日17時11分許、17時14分許，分別匯款9萬9987
    元、5萬元至被告上開郵局帳戶內，並旋即遭提領一空等情
    ，業據被告坦認不諱（見臺灣臺中地方檢察署110年度偵字
    第22232號《下稱偵卷》第9至13頁、第137至141頁、本院卷第
    133至136頁），核與證人丙○於警詢時證述情節相符（見偵
    卷第61至69頁），並有被告與暱稱「李佩」通訊軟體LINE對
    話紀錄截圖共46 張（見偵卷第15至39頁）、中華郵政股份
    有限公司110年3月23日儲字第1100072107號函其所附被告帳
    戶變更資料、基本資料（含身分證）、被告帳戶歷史交易清
    單、告訴人丙○提供網路銀行匯款交易明細紀錄翻拍照片共4
    張、告訴人丙○中國信託銀行自動櫃員機交易明細表、GASH 
    POINT點數卡5000點序號單據影本5張、告訴人丙○與暱稱「
    陳」通訊軟體LINE頭像、對話紀錄截圖共5張、告訴人丙○報
    案之臺中市政府第三分局健康派出所陳報單、受理案件證明
    單、受理各類案件紀錄表、內政部反詐騙諮詢專線紀錄表、
    受理詐騙帳戶通報警示簡便格式表3份、金融機構聯防機制
    通報單、帳戶個資檢視報表、GASH樂點股份有限公司電子郵
    件〔發函文號：0000000000〕、通聯調閱查詢單、〔護照號碼
    ：MM000000〕個人資料查詢、中時新聞網、ETtoday新聞雲新
    聞影本共2份等附卷可稽（見偵卷第15至39頁、偵卷第41至6
    0頁、第71至73頁、第75頁、第77頁、第81至83頁、第87至9
    0頁、第95至107頁、第91頁、第109至111頁、第113至114頁
    、第115至119頁、本院卷第23至27頁），此部分事實堪以認
    定。
  ㈡被告雖以上開情詞置辯，然查：
  ⒈按刑法上故意，分直接故意（確定故意）與間接故意（不確
    定故意），行為人對於構成犯罪之事實，明知並有意使其發
    生者，為直接故意；行為人對於構成犯罪事實，預見其發生
    而其發生並不違背其本意者，為間接故意。而幫助犯成立，
    以行為人主觀上認識被幫助者，正欲從事犯罪或係正在從事
    犯罪，且該犯罪有既遂可能，而其行為足以幫助他人實現構
    成要件者，即具有幫助故意，並不以行為人確知被幫助者，
    係犯何罪名為必要。
  ⒉被告固稱係出租2個臉書帳號供「李佩」所屬公司刊登廣告而
    換取IPHONE12手機，嗣稱手機發放出現問題，改以現金匯款
    故提供金融卡及密碼云云，然查，今社會工作競爭激烈，怎
    有不需勞動，僅需提供1個人臉書帳號即可獲取換算價值約3
    0,000元上下之高價手機1支(詳後述)之工作？而被告於偵查
    中自承：「（要提供臉書帳戶就可以送手機，後來還可以換
    成現金，有種不勞而獲的事情，你不會覺得很奇怪嗎?）有
    覺得奇怪，對方說是公司說要直接匯款給我，所以需要我供
    帳戶匯款。」等語(見偵卷第140至141頁)，顯然對此心存懷
    疑。又被告於本院準備程序時自承：「（提供FB帳號密碼給
    李佩後, 有無登入FB？有看到李佩用你的FB做任何廣告嗎？
    ）有登入，但李佩都沒有刊登廣告，所以我就沒有用這兩個
    帳號，我就只有用我平常用的帳號，後來他有無刊登廣告我
    不確定。」等語(見本院卷第134頁)，可見「李佩」所屬公
    司並未實際以被告提供之臉書帳號刊登廣告，「李佩」所言
    益徵有疑。再IPHONE12官網原售價約26,900元至32,000元，
    有中時新聞網、ETtoday新聞雲新聞影本共2份在卷可憑(見
    本院卷第23至27頁)，縱使換發現金，2支手機之價格至多為
    6萬元許，「李佩」竟允諾現金薪水分2批次發送，分別為6
    萬元、2萬元，總計為8萬元，有被告與「李佩」LINE對話截
    圖附卷足參(見偵卷第33頁)，對價顯與手機價值不符，此藉
    核發薪水為由取得金融卡之情事，顯與常情有違。復如須透
    過匯款方式發放薪水，由受款人提供金融帳戶帳號為已足，
    並不需要操作該帳戶之實體金融卡片，帳戶存摺及金融卡僅
    係確認、操作該帳戶內存款支出、存入之工具，並非存款之
    載體，且金融卡並非身分識別資料，無從憑金融卡核對持卡
    人身分，此均為眾所周知之事，而被告已透過LINE傳送身分
    證及上開郵局帳戶存簿封面予「李佩」，有被告與「李佩」
    之LINE對話紀錄截圖在卷足佐(見偵卷第23頁)，已足令「李
    佩」核對該帳戶屬被告所有，亦無再寄送實體金融卡片之必
    要。且有無匯入款項匯款人亦可從自己匯款紀錄查看核對，
    均無操作受款人實體金融卡片之必要，「李佩」所述均與常
    情相悖，而被告於本院準備程序自承：「（郵局帳戶平時做
    何使用? ）平常這個帳戶是拿來繳健保費，及我每個月都有
    殘障補助，每個月都固定有款項匯進來。…之前有做保全，
    匯到中國信託帳戶內在領出來，我有把帳號給公司，但沒有
    提供提款卡及密碼。…（你買網購匯款給對方商家，有向對
    方索取實體金融卡片來存款嗎？） 正常來說應該不會拿到
    實體金融卡。」等語(見本院卷第133頁、第136頁)，顯見被
    告每月固定使用該帳戶，再依其就業及生活經驗以觀，其對
    上情當知之甚詳。
　⒊又金融帳戶事關存戶個人財產權益之保障，屬個人理財之工
    具，金融帳戶之存摺及提款卡，僅係供使用人作為存款、提
    款、匯款或轉帳之工具，一般人在正常情況下，皆可以存入
    最低開戶金額之方式自行向銀行申請開立存款帳戶，僅需依
    銀行指示填寫相關資料並提供身分證件即可，極為方便簡單
    、不需繁瑣程序，且領取帳戶存摺及提款卡使用，並無任何
    特定身分之限制，亦得同時在不同金融機構申請多數存款帳
    戶使用，此乃公眾週知之事實，苟非意在將該存款帳戶作為
    犯罪之不法目的，本可自行向金融機構開戶使用，實無蒐集
    他人存款帳戶之存摺或提款卡之必要，足見他人不以自己名
    義申請開戶，反以其他方式向不特定人蒐集、收購或租借金
    融機構帳戶使用，衡情應能懷疑蒐集收購或租借帳戶之人，
    其目的係在藉帳戶取得不法犯罪所得，再加以提領之用。又
    金融帳戶若與存戶之提款卡及密碼結合，專屬性、私密性更
    形提高，除非本人或與本人具有密切親誼關係者外，難認有
    何正當理由可自由流通使用該提款卡，稍具通常社會歷練之
    一般人應具備妥為保管該等物品，縱有特殊情況，致須將該
    等物品交付與自己不具密切親誼之人時，亦必深入瞭解該他
    人之可靠性與用途，以防止遭他人違反自己意願使用或不法
    使用之常識。再者，近年來以電話通知中獎、個人資料外洩
    、刊登虛偽販賣之商品、假冒親友身份借款等各類不實詐欺
    手法取財之犯罪類型層出不窮，該等犯罪多數均係利用他人
    帳戶作為詐欺所得財物之出入帳戶，業經媒體廣為披載，金
    融機構亦一再提醒勿將帳戶資料提供他人使用之重要性。是
    依一般人通常之知識、智能及經驗，應可知悉將帳戶資料交
    付予陌生人，極可能使取得帳戶資料者藉帳戶取得不法犯罪
    所得，且隱匿帳戶內資金之實際取得人之身分，以逃避追查
    。換言之，依當前社會一般人之智識程度與生活經驗，對於
    非依正常程序要求提供金融帳戶提款卡或密碼者，應可預見
    極可能係為取得人頭帳戶供作犯罪工具使用或隱匿金流追查
    。而被告於案發時為年滿23歲之成年人，其自陳教育程度為
    大學肄業，之前做過保全，薪資匯到帳戶內再領出來，未曾
    提供提款卡及密碼，僅將帳號給公司，目前從事行政工作等
    語（見本院卷第136頁、第221頁）及，依其學歷、經歷、就
    業背景其及前述使用金融帳戶之經驗觀察，已有相當智識程
    度及社會歷練之人，豈會對上情毫無認識。且被告與「李佩
    」接洽過程中，多次以：「記得不要騙我喔、因為之前我有
    發生過類似的事情、結果還好我沒事變成我乾媽有事情、因
    為那時候我跟他同時也是做類似這樣的事情、結果就被警局
    認為是詐欺」、「也因為這樣我乾媽到現在還在上法院」、
    「因為像你們這樣做、一開始我有跟我朋友討論過了、我朋
    友也覺得很奇怪、為什麼要寄卡片過去」、「希望不要被騙
    、因為之前被騙過好多次了、有點怕了」等語加以質疑，有
    被告與「李佩」之LINE對話截圖附卷可佐(見偵卷第19頁、
    第21頁、第25頁)，而被告於本院準備程序時自承：「（《提
    示偵卷第19頁》偵卷第19頁稱乾媽因詐欺案件跑法院,詳情為
    何?）那時候我一個認識的朋友，我不確定他做了什麼，我
    只知道他家是做生意的，那時候我們住在外面沒有錢，但要
    租房子，他說有個方式可以拿到錢，說要把帳戶的存摺、提
    款卡、提款卡密碼交出去，說這樣可以拿到1 本2 萬元的報
    酬，我乾媽就交出兩本，總共4 萬，那時候為了要租房子，
    才會把帳戶交出去，後來乾媽也變詐欺的被告，判決也確定
    了，我乾媽叫詹文惠，是中部法院的案件。（偵卷第25頁稱
    被騙很多次是何意?）之前在網路上也遇到過類似的，也是
    要交出提款卡、密碼，因為我們已經被騙好幾次，所以就有
    防備，之所以會相信李佩，是因為他一直說他沒有騙人，所
    以我就相信，但他沒有提出比較具體的資料。」等語（見本
    院卷第134至第135頁），而詹文惠因提供帳戶提款卡及密碼
    予他人而涉犯幫助犯一般洗錢罪，經本院於110年9月30日以
    110年度訴字第257號判決判處有期徒刑4月，有上開判決1份
    附卷可憑（見本院卷第193至200頁），核與被告所陳情節相
    符，顯見被告於與「李佩」接洽過程中，對於其要求提供金
    融卡及密碼之行為已懷疑涉及詐騙犯行，且依卷附被告與「
    李佩」之LINE對話紀錄以觀，乃分多次截圖，被告於本院準
    備程序時自承：「（偵卷第31頁右上方、左下、右下截圖, 
    為何帳戶還沒出問題，就截圖？）那一天我們發現有點不對
    勁就先截圖，因為他講話污辱到我的家人，所以我覺得不太
    對。 （偵卷第35頁右上方截圖與偵卷第23頁左上方截圖為
    同一日，顯示當日為3 月5 日，為何帳戶還沒出問題就先截
    圖？）理由同上，因為我沒有跟他們提過我爸媽的事情，他
    就主動提及，我覺得很奇怪，有些是中間就先截圖，其他的
    是最後到警局才截圖。」等語(見本院卷第135頁)，益徵被
    告於聯繫提供金融卡及密碼予「李佩」之過程中，已懷疑此
    等行為涉及詐騙犯罪，惟仍為賺取高額報酬容任其發生，足
    認被告係本於貪圖可能獲取高額報酬之動機，而將上開金融
    帳戶提供予毫不相識之人使用，容任他人以其等交付之金融
    帳戶供為不法用途，其主觀上應可預見對方收集上開金融帳
    戶資料，將可能供詐欺等財產犯罪使用，且將有款項自該帳
    戶出入，竟仍抱持僥倖心態予以交付，以致其等所申設上開
    金融帳戶為施行詐術之人完全掌控使用，縱無證據證明被告
    明知該施行詐術之人之犯罪態樣，然被告主觀上應有容任他
    人取得上開金融帳戶之存摺或金融卡後，自行或轉交他人持
    以實施詐欺財產犯罪，亦不違背其等本意之幫助詐欺取財之
    不確定故意甚明。
  ⒊又提供金融帳戶者主觀上如認識該帳戶可能作為對方收受、
    提領特定犯罪所得使用，對方提領後會產生遮斷金流以逃避
    國家追訴、處罰之效果，仍基於幫助之犯意，而提供該帳戶
    之提款卡及密碼，以利洗錢實行，仍可成立一般洗錢罪之幫
    助犯（最高法院刑事大法庭108年度台上大字第3101號裁定
    意旨參照）。本案被告將上開金融帳戶之存摺、金融卡及密
    碼交付他人，主觀上應有將上開帳戶存摺、金融卡及密碼交
    由他人入款、提領使用之認知，且交付後該等帳戶之實際控
    制權即由取得存摺、金融卡之人享有，除非將該等帳戶之存
    摺、金融卡辦理掛失補發，否則已喪失實際控制權，無從追
    索該等帳戶內資金去向，則被告主觀上自可預見該等帳戶後
    續資金流向，有無法追索之可能性，對於匯入該等帳戶內資
    金如經持有之人提領後，已無從查得，形成金流斷點，將會
    產生遮斷金流以逃避國家追訴、處罰之效果，主觀上亦有此
    認識。是被告就其提供上開帳戶存摺、金融卡及密碼之行為
    ，對詐欺集團成員利用該等帳戶資料存、匯入詐欺所得款項
    ，進而加以提領，而形成資金追查斷點之洗錢行為提供助力
    ，既可預見，仍將上開帳戶之存摺、金融卡及密碼等帳戶資
    料任意交予他人使用，被告顯有容任而不違反其本意，則其
    有幫助洗錢之不確定故意，亦堪認定。
  ⒋綜上所述，被告確有幫助詐欺取財及幫助一般洗錢之不確定
    故意與行為，甚為明確。被告所辯核屬事後卸責之詞，不足
    採信。本案關於此部分之事證明確，被告前揭犯行堪以認定
    ，應依法論科。
二、綜上，本案事證明確，被告上開犯行堪以認定，應予依法論
    科。
參、論罪科刑：
一、提供金融帳戶之存摺、提款卡及密碼之行為人，因已將帳戶
    提款資料提供他人使用，失去對自己帳戶之實際管領權限，
    若無配合親自提款，即無收受、持有或使用特定犯罪所得，
    且無積極之移轉或變更特定犯罪所得之行為，尚非屬洗錢防
    制法第2條第1款、第3款所稱之洗錢行為。同法第2條第2款
    之掩飾、隱匿行為，目的在遮掩、粉飾、隱藏、切斷特定犯
    罪所得與特定犯罪間之關聯性，是此類洗錢行為須與欲掩飾
    、隱匿之特定犯罪所得間具有物理上接觸關係（事實接觸關
    係）。而提供金融帳戶存摺、提款卡及密碼供他人使用，嗣
    後被害人雖匯入款項，然此時之金流仍屬透明易查，在形式
    上無從合法化其所得來源，未造成金流斷點，尚不能達到掩
    飾或隱匿特定犯罪所得之來源、去向及所在之作用，須待款
    項遭提領後，始產生掩飾、隱匿之結果。故而，行為人提供
    金融帳戶存摺、提款卡及密碼，若無參與後續之提款行為，
    自非洗錢防制法第2條第2款所指洗錢行為，無從成立一般洗
    錢罪之直接正犯。惟金融帳戶乃個人理財工具，依我國現狀
    ，申設金融帳戶並無任何特殊限制，且可於不同之金融機構
    申請多數帳戶使用，是依一般人之社會通念，若見他人不以
    自己名義申請帳戶，反而收購或借用別人之金融帳戶以供使
    用，並要求提供存摺、提款卡及告知密碼，則提供金融帳戶
    者主觀上如認識該帳戶可能作為對方收受、提領特定犯罪所
    得使用，對方提領後會產生遮斷金流以逃避國家追訴、處罰
    之效果，仍基於幫助之犯意，而提供該帳戶之存摺、提款卡
    及密碼，以利洗錢實行，仍可成立一般洗錢罪之幫助犯。是
    以，行為人提供金融帳戶存摺、提款卡及密碼予不認識之人
    ，固非屬洗錢防制法第2條所稱之洗錢行為，不成立一般洗
    錢罪之正犯；然行為人主觀上如認識該帳戶可能作為收受、
    提領特定犯罪所得使用，他人提領後會產生遮斷資金流動軌
    跡以逃避國家追訴、處罰之效果，仍基於幫助之犯意而提供
    ，則應論以幫助犯一般洗錢罪，此乃最高法院最近所持之一
    致見解（最高法院108年度台上大字第3101號判決意旨參照
    ）。又刑法上之幫助犯，係對於犯罪與正犯有共同之認識，
    而以幫助之意思，對於正犯資以助力，而未參與實施犯罪之
    行為者而言。是如未參與實施犯罪構成要件之行為，且係出
    於幫助之意思提供助力，即屬幫助犯，而非共同正犯。本案
    被告雖提供上開帳戶予他人（無證據證明為3人以上）犯詐
    欺取財與洗錢犯罪使用，然被告係單純提供上開帳戶資料供
    人使用之行為，不等同於實施詐術或洗錢之行為，亦無證據
    證明被告有參與實施詐欺取財或洗錢犯行之構成要件行為，
    是被告提供上開帳戶資料之行為，僅係對於他人共同為詐欺
    取財與洗錢犯罪之實行有所助益，而均屬參與詐欺取財與洗
    錢構成要件以外之行為，為幫助犯。是核被告甲○○所為，係
    犯刑法第30條第1項前段、第339條第1項之幫助詐欺取財罪
    ，及刑法第30條第1項前段、洗錢防制法第14條第1項之幫助
    一般洗錢罪。
二、公訴意旨雖漏未就被告涉犯幫助一般洗錢罪部分提起公訴，
    然該部分與本案經起訴且論罪科刑之幫助詐欺取財罪部分，
    有想像競合犯之裁判上一罪關係，為起訴效力所及，且經本
    院告知罪名，本院自得併予審理。
三、被告係以一提供金融帳戶資料之行為，幫助不詳之人詐取被
    害人之財物及隱匿詐欺取財罪所得之來源、去向，屬一行為
    而觸犯幫助詐欺取財罪及幫助一般洗錢等罪，為異種想像競
    合犯，從一重之幫助洗錢罪處斷。被告幫助他人遂行洗錢犯
    行，為幫助犯，依刑法第30條第2項規定，按正犯之刑減輕
    其刑。至於所犯輕罪即幫助詐欺取財罪部分亦同有此項減輕
    事由，於量刑時併予審酌。　　　　
四、洗錢防制法第16條第2項規定：「犯前二條之罪，在偵查或
    審判中自白者，減輕其刑。」被告就上開幫助一般洗錢之犯
    罪事實，於偵查中及本院審理時均否認涉犯幫助一般洗錢罪
    （偵卷第9至13頁、本院卷第133頁、第221頁），自無從依
    上開規定減輕其刑，附此敘明。
五、爰審酌被告提供本案帳戶之資料供他人使用，影響社會正常
    交易安全，其本身雖未實際參與詐欺取財及洗錢的犯罪行為
    ，但竟不顧政府近年來為查緝犯罪，大力宣導民眾勿輕率提
    供個人申辦之金融帳戶資料而成為詐騙之幫兇，仍交付帳戶
    資料給他人行騙使用，使犯罪追查趨於複雜，間接助長詐欺
    犯罪，使如告訴人受有財產上損害，所為實不足取；惟念及
    其未直接參與詐欺取財、洗錢等犯行，其惡性及犯罪情節較
    正犯輕微，兼衡其犯罪手段、造成告訴人財產法益與社會整
    體金融體系之受損程度，犯後仍矢口否認犯行，且迄未與告
    訴人和解賠償損害之犯後態度，及其自陳大學肄業之智識程
    度、從事行政工作，月收入25000至30000元（見本院卷第22
    1 頁），及被告犯罪之動機、目的、對司法審判所生危害程
    度等一切情狀，量處如主文所示之刑，並就罰金刑部分，諭
    知易服勞役之折算標準。
六、沒收：
一、按供犯罪所用、犯罪預備之物或犯罪所生之物，屬於犯罪行
    為人者，得沒收之。但有特別規定者，依其規定。又犯罪所
    得，屬於犯罪行為人者，沒收之。刑法第38條第2項、第38
    條之1第1項分別定有明文。查，被告固將上開金融卡（含密
    碼）交付前述不詳之人供犯罪所用，惟本院審酌上開物品並
    未扣案，且該帳戶業經警方通報列為警示帳戶，對於本案遂
    行詐欺取財及洗錢之人而言，已失其匿名性，亦無從再供犯
    罪使用，且該提款卡實質上並無任何價值，亦非屬於違禁物
    或法定應義務沒收之物，爰不予宣告沒收或追徵。另卷內無
    其他積極證據足認被告有因本案犯行實際獲得何犯罪所得，
    自不生犯罪所得應予諭知沒收之問題。
二、另按犯洗錢防制法第14條之罪，其所移轉、變更、掩飾、隱
    匿、收受、取得、持有、使用之財物或財產上利益，沒收之
    ，洗錢防制法第18條第1項前段定有明文。關於犯罪行為人
    犯洗錢防制法第14條之罪，其所掩飾、隱匿之財物本身僅為
    洗錢之標的，難認係供洗錢所用之物，故洗錢行為之標的除
    非屬於前置犯罪之不法所得，而得於前置犯罪中予以沒收者
    外，既非本案洗錢犯罪之工具及產物，亦非洗錢犯罪所得，
    尤非違禁物，尚無從依刑法沒收規定予以宣告沒收，自應依
    上開第18條第1項前段規定予以宣告沒收。經查，告訴人匯
    入被告所提供之金融帳戶之贓款，皆已由該詐騙集團成員提
    領完畢，此有上開金融帳戶交易明細表在卷可參，且依卷內
    事證，尚無證據可資證明被告對該等詐得之贓款擁有所有權
    或事實上處分權限，自無從依洗錢防制法第18條第1項之規
    定宣告沒收，亦附此敘明。
據上論斷，應依刑事訴訟法第299 條第1 項前段，洗錢防制法第
14條第1項，刑法第11條前段、第30條第1項前段、第2項、第339
條第1項、第55條前段、第42條第3項前段，刑法施行法第1條之1
第1項，判決如主文。
本案經檢察官乙○○提起公訴，檢察官丁○○到庭執行職務。
中　　華　　民　　國　　111 　年　　9 　　月　　19　　日
                  刑事第十八庭  審判長法  官  李昇蓉
　　　　　　　　　                    法  官  李依達
　　　　　　　　　                    法  官  侯驊殷
以上正本證明與原本無異。
如不服本判決應於收受送達後20日內向本院提出上訴書狀，並應
敘述具體理由；其未敘述上訴之理由者，應於上訴期間屆滿後20
日內向本院補提理由書（均須按他造當事人之人數附繕本）「切
勿逕送上級法院」。
告訴人或被害人如不服判決，應備理由具狀向檢察官請求上訴，
上訴期間之計算，以檢察官收受判決正本之日起算。
                                      書記官  張晏齊
中　　華　　民　　國　　111 　年　　9 　　月　　19　　日

附錄論罪科刑法條：
中華民國刑法第30條
（幫助犯及其處罰）
幫助他人實行犯罪行為者，為幫助犯。雖他人不知幫助之情者，
亦同。
幫助犯之處罰，得按正犯之刑減輕之。
中華民國刑法第339條
（普通詐欺罪）
意圖為自己或第三人不法之所有，以詐術使人將本人或第三人之
物交付者，處5年以下有期徒刑、拘役或科或併科50萬元以下罰
金。
以前項方法得財產上不法之利益或使第三人得之者，亦同。
前二項之未遂犯罰之。
洗錢防制法第14條
有第二條各款所列洗錢行為者，處7年以下有期徒刑，併科新臺
幣5百萬元以下罰金。
前項之未遂犯罰之。
前二項情形，不得科以超過其特定犯罪所定最重本刑之刑。